# 不良债权

提问人：安 ba 时间：2023-05-24 16:06:53
您好，陈总，有个问题请教您，农商行对被审计单位发放贷款5.6亿元，贷款期限为 6 年，利息由被审计单位承担，被审计单位等价收购农商行持有的公司类不良贷款5.6亿元。农商行与被审计单位签署处置协议，由农商行履行不良贷款清收主体责任， 6 年内通过自身清收及核销处置方式确保被审计单位贷款发放后的有序退出。想请教陈总这种情况如何处理？是否计提减值？需要计提减值的话如何计提减值？

回答人：chenyiwei
这种情况要考虑：名义上是向农商行购买不良贷款，但是否不良贷款所有权上的主要风险和报酬转移给本企业？
即，站在农商行的角度，这些不良贷款是否满足“出表”条件？如何保证本企业用于购买不良贷款的款项收回，并获得约定的收益？
个人理解，这种处理大概率只是农商行为了美化其报表（降低不良率）而进行的，并不具备实质意义。如果向被被审计单位承诺的不良贷款投资的收益率高于贷款利率（否则没人愿意做这个操作），则本质上属于高息揽存，不良贷款投资的承诺收益率高于贷款收益率的差额是存款的利息支出。